臺灣桃園地方法院刑事判決　　　　　　　95年度訴字第2210號
公　訴　人　臺灣桃園地方法院檢察署檢察官
被　　　告　甲○○
選任辯護人　許瑞榮律師
　　　　　　趙元昊律師
上列被告因違反槍砲彈藥刀械管制條例等案件，經檢察官提起公
訴（九十五年度偵字第一三七○一號），本院判決如下：
    主  文
甲○○未經許可，寄藏子彈，處有期徒刑伍月，併科罰金新臺幣
參萬元，罰金如易服勞役，以新臺幣壹仟元折算壹日。扣案口徑
為玖ＭＭ制式子彈拾顆沒收。又未經許可，販賣可發射子彈具有
殺傷力之改造手槍，處有期徒陸年捌月，併科罰金新臺幣捌萬元
，罰金如易服勞役，以新臺幣壹仟元折算壹日。扣案如附表一所
示之物品及附表二、三所示之槍枝、土造子彈均沒收。應執行有
期徒刑陸年拾月，併科罰金新臺幣拾萬元，罰金如易服勞役，以
新臺幣壹仟元折算壹日。扣案口徑玖ＭＭ制式子彈拾顆、如附表
一所示之物品及附表二、三所示之槍枝、土造子彈均沒收。
    事  實
一、甲○○明知未經中央主管機關之許可，不得無故持有、寄藏
    具有殺傷力之子彈，詎其竟仍基於持有、寄藏子彈之犯意，
    於某不詳時日，在臺灣地區某不詳處所，明知真實年籍不詳
    名為「李文宗」（綽號「阿宗」）之成年友人交付其代為保
    管之可擊發而具殺傷力之口徑九ＭＭ制式子彈十一顆均具殺
    傷力，竟仍收受之，並將之藏放於其不知情友人林美雲位於
    臺北縣三重市○○○街三十六號三樓住處內。嗣於九十五年
    六月二十二日上午九時十五分許，為警持臺灣板橋地方法院
    所核發之九十五年度聲搜字第二○八九號搜索票，至林美雲
    前揭住處搜索，當場扣得上揭具有殺傷力之口徑九ＭＭ制式
    子彈十一顆，因而查獲上情。
二、甲○○明知未經許可，不得製造、販賣可發射子彈具有殺傷
    力之改造玩具手槍及具有殺傷力之子彈，然其竟基於製造可
    發射子彈具有殺傷力之改造手槍及具有殺傷力之子彈後以為
    販賣圖利之犯意，先於九十五年間某日，至王寶柱所經營設
    在臺北縣新莊市○○街四十五號一樓販賣模型槍之商店內，
    向不知情之王寶柱以新臺幣（下同）共一萬六千元之代價，
    購入模型手槍二支後，連同其所有之模型手槍二支，於九十
    五年三月間某日，在其不知情友人林美雲位於臺北縣三重市
    ○○○街三十六號三樓住處，以其所有如附表一所示之工具
    一批，將其在不詳時間自年籍不詳之友人「李文宗」所收受
    之已貫通屬槍枝之主要組成零件金屬槍管三支，換裝在上開
    手槍中，而接續製造完成可發射子彈具有殺傷力之如附表三
    編號二至三及附表二編號一所示之改造手槍三支，復將其所
    有原為玩具槍零件塑膠槍管車通，製成於近距離具有殺傷力
    如附表三編號一所示之改造手槍一支，甲○○並將其所有之
    底火、火藥填裝在其購買前開模型手槍時所附贈之金屬彈殼
    共計十八顆中，而接續製造完成具有殺傷力如附表二編號二
    及附表三編號四、五所示之子彈，並均自改造完成之日起未
    經許可而持有之。甲○○於製造完成前開改造手槍後，旋於
    九十五年三月間某日，在臺北縣三重市某處，以五萬元之代
    價，將其所製造如附表二編號一、二所示之具有殺傷力之改
    造手槍一支及子彈六顆販賣予蔡松霖（就蔡松霖持有槍枝、
    子彈部分，現由臺灣板橋地方法院另案審理中）。嗣於九十
    五年六月二十二日上午八時五十分許，為警持臺灣臺北地方
    法院所核發之九十五年度聲搜字第八七一號搜索票，至甲○
    ○位於臺北市○○區○○路三十一號三樓之三住處搜索，並
    扣得如附表一編號一至三所示之物品。警方另於九十五年六
    月二十七日，持臺灣板橋地方法院搜索票所核發之九十五年
    度聲搜字第二○八九號搜索票，先至蔡松霖位於臺北縣土城
    市○○路七十一號六樓住處搜索，扣得如附表二所示之槍、
    彈，另至林美雲前揭住搜索，扣得如附表一編號四至十二之
    物品及附表三所示之槍、彈，因而查獲上情。
三、案經內政部國道公路警察局刑事警察隊報請臺灣桃園地方法
    院檢察署檢察官偵查起訴。
    理  由
壹、有罪部分：
一、證據能力部分：
    本件認定事實所引用之本件卷內所有卷證資料（包含文書證
    據、物證等證據），並無證據證明係公務員違背法定程序所
    取得，被告及辯護人於本院審理終結前就卷內所有之卷證資
    料之證據能力均表示無意見，且卷內之文書證據，亦無刑事
    訴訟法第一百五十九條之四之顯有不可信之情況與不得作為
    證據之情形，則依刑事訴訟法第一百五十九條之五之規定，
    本件認定事實所引用之本件卷證所有文書證據、物證等證據
    ，均有證據能力，合先敘明。
二、就犯罪事實一部分（即寄藏子彈部分）：
    訊之被告甲○○對有於前揭時、地，受其真實年籍不詳名為
    「李文宗」之成年友人所託，代為保管口徑九ＭＭ制式子彈
    十一顆，並將之藏放於其不知情友人林美雲位於臺北縣三重
    市○○○街三十六號三樓住處內等情，於警詢、檢察官偵查
    及本院審理時均坦承不諱，復有扣案口徑九ＭＭ制式子彈十
    一顆可佐。而扣案口徑九ＭＭ制式子彈十一顆，經送請刑事
    警察局鑑定結果，認該十一顆口徑九ＭＭ制式子彈均具殺傷
    力（十顆均具殺傷力，餘一顆彈底具撞擊痕跡，經實際試射
    ，可擊發，具殺傷力）等情，有該局九十五年八月二十三日
    刑鑑字第○九五○一二二二一三號槍彈鑑定書一份在卷足憑
    。是此部分足認被告自白與事實相符，應可採信。
三、就犯罪事實二部分（即製造、持有、販賣改造手槍、子彈部
    分）：
  (一)被告有於九十五年三月間，在其不知情友人林美雲位在臺北
    縣三重市○○○街三十六號三樓住處，以如事實欄二、所載
    之方式，接續製造完成如附表二、三所示改造手槍四把及土
    造子彈十八顆後，於九十五年三月間某日，將如附表二編號
    一所示之改造手槍一把及土造子彈六顆，以五萬元之代價販
    賣予蔡松霖等情，除據被告於本院審理時坦承不諱外，證人
    蔡松霖亦於偵查中以證人身份具詰後證述明確，經本院提示
    蔡松霖於偵查中之證述與被告，被告亦表示蔡松霖所為之陳
    述與事實相符，並無意見等語明確，此外復有通聯紀錄一份
    在卷足憑。
  (二)而國道公路警察局刑事警察隊確於九十五年六月二十七日持
    臺灣板橋地方法院搜索票所核發之九十五年度聲搜字第二○
    八九號搜索票，分別至蔡松霖位於臺北縣土城市○○路七十
    一號六樓住處、林美雲前揭住處搜索，於蔡松霖住處確扣得
    如附表二所示之改造手槍一支及土造子彈六顆，而於林美雲
    住處則扣得被告所有置於林美雲住處如附表一編號四至十二
    所示之物品及附表三所示之土造子彈等情，除分據證人林美
    雲、蔡松霖於警詢、偵查中證述明確外，並有搜索扣押筆錄
    在卷足憑。而上開改造手槍四支及土造子彈十八顆，經送請
    內政部警政署刑事警察局鑑定結果，認附表三編號一、二所
    示之手槍，均係仿ＢＥＲＥＴＴＡ廠九二ＦＳ型半自動手槍
    所製造之槍枝，換裝土造金屬槍管而成之改造手槍，機械性
    能均良好，均可擊發適用子彈，認均具殺傷力；而附表三編
    號三所示之槍枝則係由仿ＳＩＧ　ＳＡＵＥＲ廠Ｐ二二○型
    半自動手槍製造之槍枝，換裝土造金屬滑套及土造金屬槍管
    而成之改造手槍，機械性能良好，可擊發適用子彈，認具殺
    傷力；至附表二編號一所示之槍枝，認係仿ＣＯＬＴ廠ＭＫ
    Ⅳ型半自動手槍製造之槍枝，經檢視，其槍管塑膠材質，機
    械性能良好，經裝填適用子彈（具直徑約六ＭＭ，重約零點
    八八公克之鋼珠）實際試射，測得鋼珠發射速度為二百九十
    七公尺，計算其動能為三八點八一焦耳，單位面積動能為一
    百三十七點二七焦耳/ 平方公分，有而依該局對活豬作射擊
    測試結果，彈丸單位面積動能達二十四焦耳/ 平方公分，即
    足以穿入豬隻皮肉層，是該把槍枝具殺傷力乙節，亦毫疑異
    。而扣案如附表三編號四所示之土造子彈，經送鑑結果，認
    係具直徑約九點九ＭＭ金屬彈頭，另如附表二編號二所示之
    六顆且直徑七點九ＭＭ之金屬彈頭，而附表三編號五所示則
    為具直徑約八點八ＭＭ之金屬彈頭，均具殺傷力等情，亦有
    前揭槍彈鑑定書在卷足憑。此外，國道公路警察局刑事警察
    隊另於九十五年六月二十二日上午八時五十分許，持臺灣臺
    北地方法院所核發之九十五年度聲搜字第八七一號搜索票，
    至被告位於臺北市○○區○○路三十一號三樓之三住處搜索
    ，扣得被告所有如附表一編號一至三所示之彈匣、改造工具
    、砂輪機等改造槍枝所用物品可資佐證，是堪認被告自白與
    事實相符，應值採信。
  (三)末就檢察官於起訴書係記載被告先行製造槍管後，復以之改
    造槍枝，惟訊之被告於警詢、偵查及本院審理時均陳稱其用
    以改造槍枝之槍管，係其友人「李文宗」所有等語明確，檢
    察官並未提出任何證據證明該槍管確係被告所製造，於證據
    並所犯法條欄內亦未提及此部分，故足認於起訴書犯罪事實
    欄內記載被告製造槍管此部分，應係持有槍管之誤載，併此
    敘明之。
四、綜上所述，本件事證明確，被告犯行洵堪認定，應依法論科
    。
五、論罪科刑部分：
  (一)新舊法比較部分：
    本件被告行為後，刑法部分條文業經修正公布，並於民國九
    十五年七月一日施行（修正後刑法以下稱新法，修正前刑法
    以下稱舊法）。刑法第二條第一項之規定，係規範行為後法
    律變更所生新舊法律比較適用之準據法，於修正後刑法施行
    後，應適用新法第二條第一項規定之從舊從輕之原則為比較
    ，適用最有利於行為人之法律。查本件被告行為後，相關刑
    法規定變更如下：
  1.關於法定罰金刑最低度部分，舊法第三十三條第五款規定為
    銀元一元（並依罰金罰鍰提高標準條例第一條前段規定提高
    十倍後，折算為新臺幣三十元）以上，新法第三十三條第五
    款則修正為新臺幣一千元以上，以百元計算。
  2.關於牽連犯部分，舊法第五十五條規定：「犯一罪而其方法
    或結果之行為犯他罪名者，從一重處斷」，新法中業經刪除
    ，意即新法就數犯罪行為所成立之數罪名，原則係採分論併
    罰之方式處斷。
  3.經綜合比較，就罰金刑最低度部分，舊法金額較低，對被告
    較有利，就牽連犯修正部分，舊法以一罪論，自較新法數罪
    分論併罰為有利。綜上所述，舊法之規定對於被告較為有利
    ，上開修正部分自應依新法第二條第一項前段之規定，適用
    舊法之規定論處。另新法第五十五條就想像競合犯部分雖增
    訂但書之規定，惟此部分核屬法理之明文化，亦無比較適用
    之問題，故上開修正部分均非刑法第二條第一項所指之法律
    變更，應依一般法律適用原則，適用裁判時法（最高法院九
    十五年十一月七日刑事庭會議決議參照），附此敘明。
  (二)就事實一、部分：
    核被告所為，係犯槍砲彈藥刀械管制條例第十二條第四項之
    寄藏子彈罪。再按槍砲彈藥刀械管制條例第八條第四項之罪
    ，係將「持有」與「寄藏」為分別之處罰規定，單純之「持
    有」，固不包括「寄藏」，但寄藏之受人委託代為保管，其
    保管之本身所為之「持有」，既係「寄藏」之當然結果，法
    律上自宜僅就「寄藏」行為為包括之評價，不應另就「持有
    」予以論罪（最高法院七十四年臺上字第三四○○號判例參
    照），故被告持有前開制式子彈之行為，係「寄藏」之當然
    結果，不另論罪，併此敘明之。
  (三)就事實二、部分：
    核被告所為係犯槍砲彈藥刀械管制條例第十一條第一項未經
    許可製造可發射子彈具有殺傷力之改造手槍罪、同條例第十
    一條第一項未經許可販賣可發射子彈具有殺傷力之改造玩具
    手槍罪、同條例第十二條第一項未經許可製造子彈罪、同條
    例第十二條第一項未經許可販賣子彈罪及同條例第十三條第
    四項之未經許可持有槍枝主要組成零件罪。公訴人雖漏未敘
    及被告所犯之上開未經許可持有槍枝之主要組成零件法條，
    然起訴書對於上述未經許可持有槍枝之主要組成零件之犯罪
    事實已有載明，自屬業經起訴之事實，本院自應予以審究。
    被告雖共製造改造手槍四支，惟被告係基於單一犯意，接續
    製造上開槍枝，是被告接續製造槍枝之行為，係屬實質上之
    一罪，應僅論以一製造槍枝罪。被告接續製造子彈十八顆已
    屬既遂，另其所製造如如附表一編號四至九所示之喜得釘二
    百六十六顆、編號五至九所示之紅銅色彈頭一百六十六顆、
    黃銅色彈頭三十九顆、子彈底火二百七十二粒、改造子彈半
    成品長型二百四十八顆、改造子彈半成品型一百七十五顆未
    及裝配完成，惟被告既係基於單一犯意，接續製造上開子彈
    ，雖部分尚未完成，惟被告接續製造子彈之行為仍屬實質上
    一罪，應僅論以一製造具有殺傷力之子彈既遂罪為足。被告
    製造、販賣改造手槍及子彈，其持有改造手槍、子彈及槍枝
    之主要組成零件之低度行為，分別為製造、販賣之高度行為
    所吸收，亦不另論罪。被告未經許可持有屬槍枝主要組成零
    件之金屬槍管，係用以製造可發射子彈具有殺傷力之改造手
    槍；又製造可發射子彈具有殺傷力之改造手槍、子彈，係用
    以販賣可發射子彈具有殺傷力之改造手槍、子彈，各罪間有
    方法、目的之牽連關係，應從一重依販賣可發射子彈具有殺
    傷力之改造玩具手槍及販賣子彈罪處斷。被告一行為同時、
    同地販賣上開槍、彈予蔡松霖，觸犯上開二販賣罪名，為想
    像競合犯，應從一重依未經許可販賣可發射子彈具有殺傷力
    之改造玩具手槍罪處斷。
  (四)被告所犯上開二罪，犯意各別，行為互殊，應予分論併罰之
    。審酌被告並無前科，素行尚佳，未經許可寄藏子彈及改造
    可發射子彈具有殺傷力之槍枝四支、子彈十八顆，進而販賣
    槍枝一支、子彈六顆，對於他人之生命、身體安全具有威脅
    ，對社會治安造成不安，暨其係因貪圖販賣槍彈之利益，販
    售槍彈共得款五萬元，犯罪後坦承全部犯行，態度尚佳等一
    切情狀，分別量處如主文所示之刑，並定其應執行之刑。另
    按修正前刑法第四十二條第一項、第二項、第三項原規定：
    「罰金應於裁判確定後兩個月內完納，期滿而不完納者，強
    制執行，其無力完納者，易服勞役；易服勞役以一元以上三
    元以下，折算一日，但勞役期限不得逾六個月；罰金總額折
    算逾六個月之日數者，以罰金總額與六個月之日數比例折算
    。」，此折算標準並應適用修正前罰金罰鍰提高標準條例第
    二條規定，就其原定數額提高為一百倍折算一日，亦即被告
    行為時之易服勞役折算標準，應以銀元一百元以上三百元以
    下之數額折算一日，經換算為新臺幣，則應以新臺幣三百元
    以上九百元以下折算一日。至依九十五年七月一日施行之修
    正後刑法第四十二條第一項、第三項、第五項則規定：「罰
    金應於裁判確定後二個月內完納，期滿而不完納者，強制執
    行，其無力完納者，易服勞役。但依其經濟或信用狀況，不
    能於二個月內完納者，得許期滿後一年內分期繳納。遲延一
    期不繳或未繳足者，其餘未完納之罰金，強制執行或易服勞
    役；易服勞役以新臺幣一千元、二千元或三千元折算一日，
    但勞役期限不得逾一年；罰金總額折算逾一年之日數者，以
    罰金總額與一年之日數比例折算。」，並將原罰金罰鍰提高
    標準條例第二條之規定刪除，是以新法所定易服勞役之折算
    標準為新臺幣一千元、二千元、三千元折算一日。經比較結
    果，易服勞役之規定，顯以修正後之規定較有利於行為人，
    依修正後刑法第二條第一項但書規定，爰依修正後刑法第四
    十二條第三項之規定，就被告併科罰金部分諭知易服勞役之
    折算標準。另刑法第五十一條第五款所規定宣告多數有期徒
    刑後定應執行刑之上限，雖由舊法規定之二十年修正為三十
    年，惟因本件被告所受宣告之二項有期徒刑，經定應執行刑
    之刑度顯不可能超過二十年，故適用新、舊規定對於被告並
    無有利、不利之區別，爰依前開最高法院刑事庭會議決議之
    意旨，逕予適用新法第五十一條第五款之規定定被告應執行
    之刑。末按沒收為從刑，從刑係附屬於主刑，除法律有特別
    規定者外，依主刑所適用之法律（最高法院九十五年五月二
    十三日刑事庭會議決議意旨參照）至公訴人求刑有期徒刑八
    年，依上開說明，核屬過重，且檢察官係併就後述不另為無
    罪諭知部分一併求處，而該不另為無罪諭知部分既不能證明
    犯罪，被告之犯情即較檢察官求刑範圍為小，故難依其所請
    ；又按有犯罪之習慣或因遊蕩或懶惰成習而犯罪者，於刑之
    執行前，令入勞動場所，強制工作，刑法第九十條第一項固
    定有明文。查被告並無前科，有臺灣高等法院被告前案紀錄
    表附卷可稽，並無證據足以證明被告有犯罪之習慣或因遊蕩
    或懶惰成習而犯罪，公訴人請求依刑法第九十條第一項宣告
    強制工作，尚嫌無據，亦併予敘明。
  (五)沒收部分：
  1.扣案如附表二編號一及附表三編號一至三所示之改造手槍共
    四支，均屬違禁物，已如前述，應依刑法第三十八條第一項
    第一款宣告沒收之。
  2.扣案被告寄藏之制式子彈拾壹顆，除其中一顆經內政部警政
    署實際試射後，已喪失子彈之功能，不另為沒收之宣告外，
    十顆均屬違禁物，應依刑法第三十八條第一項第一款宣告沒
    收之。
  3.另就扣案被告製造之土造子彈部分，除經內政部刑事警察局
    或法務部調查局採樣試射或拆解，而喪失子彈之功能者外，
    不為沒收之宣告外，餘均應依刑法第三十八條第一項第一款
    宣告沒收之。
  4.扣案如附表一所示之物品，均係被告所有，且均係供被告遂
    行製造槍枝、子彈所用之物品，業據被告供承在卷，爰依刑
    法第三十八條第一項第二款宣告沒收之。
貳、不另為無罪之諭知之部分：
    本件公訴意旨另以：被告有於九十五年四月間某日，在臺北
    市○○○路某處，以五萬元之代價販賣改造手槍一支予蔡宗
    霖，因認被告此部分亦涉犯槍砲彈藥刀械管制條例第八條第
    一項之販賣槍枝罪。公訴人認被告涉犯此部分犯行，無非係
    以證人蔡松霖於警詢中之證述及除自蔡松霖身上起出上開扣
    案如附表二編號一所示改造手槍一支外，另亦扣得仿ＣＯＬ
    Ｔ廠ＣＡＬＩＢＥＲ二五型半自動手槍造之槍枝一支，而蔡
    松霖於警詢中陳述該把槍枝係向被告所購得為主要論據。訊
    之被告堅詞否認上情，並以：伊僅有販賣如附表二編號一之
    槍枝一把與蔡松霖，至於蔡宗霖身上所扣得仿ＣＯＬＴ廠Ｃ
    ＡＬＩＢＥＲ二五型半自動手槍造之槍枝則非伊所販賣等語
    置辯。訊之證人蔡宗霖於警詢中所稱警方所扣得仿ＣＯＬＴ
    廠ＣＡＬＩＢＥＲ二五型半自動手槍造之槍枝係向被告所購
    買，然其嗣於檢察官九十五年六月二十三日以證人身皆訊問
    時，即稱伊僅有在九十五年三月間經由朋友劉丙煌之介紹，
    向被告購買改造手槍一支，係在臺北縣三重市路邊交貨，除
    了手槍還有子彈，至於警方在其住處查獲另把手槍，則係伊
    朋友綽號ＬＵＣＫＹ的置於其住處，交給伊的時候即已經壞
    掉了等語明確（詳見九十五年度偵字第一三七○一號卷第二
    百十一頁），是證人蔡宗霖前後所述，顯有不同，而警方於
    蔡宗霖住處所扣得之該把手槍，經送鑑結果，認該把手槍係
    仿ＣＯＬＴ廠ＣＡＬＩＢＥＲ二五型半自動手槍造之槍枝，
    換裝土造金屬槍管而成之改造手槍，送鑑時其板機功能已喪
    失，無法擊發子彈，依現狀，認不具殺傷力，有內政部刑事
    警察局槍彈鑑定書一份在卷足憑，此實與證人蔡宗霖於偵查
    中所述相吻合，故證人蔡宗霖於偵查中所述，要與事實相符
    合，應值採信。綜上所述，本件公訴人所舉之證據，尚不足
    以證明被告有販賣仿ＣＯＬＴ廠ＣＡＬＩＢＥＲ二五型半自
    動手槍造之槍枝予蔡松霖之犯罪事實，本院本應就該部分為
    無罪判決之諭知，惟公訴意旨認此部分與前開論罪科刑部分
    有連續犯之裁判上一罪關係，故爰不另為無罪判決之諭知，
    亦併此敘明之。
據上論斷，應依刑事訴訟法第二百九十九條第一項前段，槍砲彈
藥刀械管制條例八條第一項、第四項、第十二條第一項、第四項
、第十三條第四項，修正後刑法第二條第一項、第五十五條、修
正前刑法第十一條前段、第五十五條，修正後刑法第四十二條第
二項、第五十一條第五款、第七款、修正前刑法第三十八條第一
項第一款、第二款，判決如主文。
本案經檢察官董良造到庭執行職務
中　　華　　民　　國　　96　　年　　3 　　月　　26　　日
                        臺灣桃園地方法院刑事第十庭
                                審判長法  官  江德民
                                      法  官  許炎灶
                                      法  官  柯姿佐
上正本證明與原本無異。如不服本判決，應於判決送達後10日內
向本院提出上訴狀（應附繕本），上訴於臺灣高等法院。
                                      書記官  蔡紫凌
中　　華　　民　　國　　96　　年　　3 　　月　　26　　日
槍砲彈藥刀械管制條例第8條第1、4項
未經許可，製造、販賣或運輸鋼筆槍、瓦斯槍、麻醉槍、獵槍、
空氣槍或第4 條第1 項第1 款所定其他可發射金屬或子彈具有殺
傷力之各式槍砲者，處無期徒刑或5 年以上有期徒刑，併科新臺
幣1 千萬元以下罰金。
未經許可，持有、寄藏或意圖販賣而陳列第 1 項所列槍枝者，處
 3 年以上10年以下有期徒刑，併科新臺幣700 萬元以下罰金。
槍砲彈藥刀械管制條例第12條第1、4項
未經許可，製造、販賣或運輸子彈者，處 1 年以上 7 年以下有
期徒刑，併科新台幣 500 萬元以下罰金。
未經許可，持有、寄藏或意圖販賣而陳列子彈者，處 5 年以下有
期徒刑，併科新台幣 300 萬元以下罰金。
槍砲彈藥刀械管制條例第13條第4項
未經許可，持有、寄藏或意圖販賣而陳列第 1 項所列零件者，第
6 月以上5 年以下有期徒刑，併科新台幣300 萬元以下罰金。第
附表一：
┌──┬───────────┬─────────┐
│編號│扣押物品名稱          │數量              │
├──┼───────────┼─────────┤
│一  │彈夾                  │一個              │
├──┼───────────┼─────────┤
│二  │改造工具              │一批              │
├──┼───────────┼─────────┤
│三  │砂輪機                │一台              │
├──┼───────────┼─────────┤
│四  │喜得釘                │二百六十六顆      │
├──┼───────────┼─────────┤
│五  │彈頭紅銅色            │一百六十六顆      │
├──┼───────────┼─────────┤
│六  │彈頭黃銅色            │三十九顆          │
├──┼───────────┼─────────┤
│七  │子彈底火              │二百七十二粒      │
├──┼───────────┼─────────┤
│八  │改造子彈半成品長型    │二百四十八顆      │
├──┼───────────┼─────────┤
│九  │改造子彈半成品短型    │一百七十五顆      │
├──┼───────────┼─────────┤
│十  │槍管                  │二十三支（三支貫穿│
│    │                      │）                │
├──┼───────────┼─────────┤
│十一│手槍零件              │乙批              │
├──┼───────────┼─────────┤
│十二│改造用工具            │乙批              │
└──┴───────────┴─────────┘
附表二：
┌──┬────────┬───┬────────┐
│編號│ 扣押物品名稱   │數量  │   備     註    │
├──┼────────┼───┼────────┤
│一  │仿ＢＥＲＥＴＴ廠│一支  │獲案槍枝管制編號│
│    │九二ＦＳ型半自動│      │為0000000│
│    │手槍製造之槍枝，│      │二○三          │
│    │換裝土造金屬槍管│      │                │
│    │而成之改造手槍  │      │                │
├──┼────────┼───┼────────┤
│二  │具直徑七點九ＭＭ│六顆  │  內政部警政署刑│
│    │金屬彈頭之土造子│      │  事警察局採樣二│
│    │彈              │      │  顆試射，故尚餘│
│    │                │      │  四顆          │
└──┴────────┴───┴────────┘
附表三
┌──┬────────┬───┬────────┐
│編號│ 扣押物品名稱   │數量  │   備     註    │
├──┼────────┼───┼────────┤
│一  │仿ＣＯＬＴ廠ＭＫ│一支  │獲案後槍枝管制編│
│    │ＩＶ型半自動手槍│      │號：一一○二一五│
│    │製造之槍枝，以金│      │六二○六        │
│    │屬及塑膠材質製成│      │                │
│    │之遊戲模擬槍械  │      │                │
├──┼────────┼───┼────────┤
│二  │仿ＢＥＲＥＴＴ廠│一支  │獲案後槍枝管制編│
│    │九二ＦＳ型半自動│      │號為一一○二一五│
│    │手槍製造之槍枝，│      │六二○四        │
│    │換裝土造金屬槍管│      │                │
│    │而成之改造手槍  │      │                │
├──┼────────┼───┼────────┤
│三  │仿ＳＩＧ  ＳＡＵ│一支  │獲案後槍枝管制編│
│    │ＥＲ廠Ｐ二二○型│      │號為一一○二一五│
│    │半自動手槍製造之│      │六二○五        │
│    │槍枝，換裝土造金│      │                │
│    │屬槍管而成之改造│      │                │
│    │手槍            │      │                │
├──┼────────┼───┼────────┤
│四  │具直徑九點九ＭＭ│十一顆│內政部刑事警察局│
│    │金屬彈頭之土造子│      │採樣四顆試射、法│
│    │彈              │      │務部調查局採樣二│
│    │                │      │顆拆解，故尚餘五│
│    │                │      │顆              │
├──┼────────┼───┼────────┤
│五  │具直徑八點八ＭＭ│一顆  │內政部刑事警察局│
│    │金屬彈頭之土造子│      │採樣一顆試射，已│
│    │彈              │      │試射用磬        │
└──┴────────┴───┴────────┘
